【裁判字號】    97,訴,188
【裁判日期】    970514
【裁判案由】    毒品危害防制條例
【裁判全文】
臺灣基隆地方法院刑事判決               97年度訴字第188號
公  訴  人  臺灣基隆地方法院檢察署檢察官
被      告  丙○○
指定辯護人  本院公設辯護人乙○○
上列被告因違反毒品危害防制條例案件，經檢察官提起公訴（97
年度毒偵字第42號），並經本院合議庭裁定由受命法官獨任進行
簡式審判程序後，檢察官聲請改依協商程序而為判決，本院判決
如下：
    主  文
丙○○施用第一級毒品，處有期徒刑拾月。
    事實及理由
一、犯罪事實：本件犯罪事實除更正「復基於施用第一級毒品之
    犯意，於96年11月11日下午5 時35分許為警採尿前回溯24小
    時內某時，在不詳處所，施用第一級毒品海洛因1 次」為「
    復基於施用第一級毒品海洛因之犯意，於96年11月10日22時
    許，在基隆市○○○路51巷171 號住處，以將第一級毒品海
    洛因置入注射針筒內施打進血管之方式，施用第一級毒品海
    洛因1次」外，均引用檢察官起訴書所載（如附件）。
二、證據：
    (一)被告之自白。
    (二)臺灣尖端先進生技醫藥股份有限公司濫用藥物檢驗報告。
    (三)臺灣高等法院被告前案紀錄表。
三、論罪及科刑：
    (一)本件經檢察官與被告於審判外達成協商之合意且被告已認
      罪，其合意內容為：「被告施用第一級毒品海洛因願受有
      期徒刑10月之科刑。」經查，檢察官與被告上開協商合意
      並無刑事訴訟法第455條之4第1 項所列情形之一，檢察官
      聲請改依協商程序而為判決，本院爰不經言詞辯論，於協
      商合意範圍內為協商判決。
    (二)被告施用第一級毒品海洛因前後，持有第一級毒品海洛因
      之低度行為，應為其施用第一級毒品之高度行為所吸收，
      不另論罪。
四、應適用之法條：刑事訴訟法第273條之1第1項、第455 條之2
    第1項、第455條之4第2項、第455條之8、第454條第2項，毒
    品危害防制條例第10條第1項，刑法第11條前段。
五、本判決除有刑事訴訟法第455條之4第1項第1款、第2款、第4
    款、第6款、第7款所定情形之一， 或違反同條第2項規定者
    外，不得上訴。
六、如有前項除外情形，而不服本件判決，得自收受判決送達之
    日起10日內，向本院提出上訴書狀，上訴於第二審法院。
本案經檢察官甲○○到庭執行職務。
中    華    民    國    97    年    5     月    14    日
                  刑事第一庭法  官  王福康
以上正本證明與原本無異。
本判決除有刑事訴訟法第455條之4第1項第1款、第2款、第4款、
第6款、第7款所定情形之一，或違反同條第2項規定者外，不得
上訴。
如有前揭除外情形，對於本件判決如有不服，應於收受本判決後
10日內向本院提出上訴書狀，其未敘述上訴理由者，並得於提起
上訴後10日內向本院補提理由書狀（均須按他造當事人之人數附
繕本）「切勿逕送上級法院」。
中    華    民    國    97    年    5     月    14    日
                            書記官  彭淑芳
【附錄論罪法條】
毒品危害防制條例第10條第1項：
    施用第一級毒品者，處6月以上5年以下有期徒刑。
附件：
臺灣基隆地方法院檢察署檢察官起訴書
                                      97年度毒偵字第42號
    被      告  丙○○  男  32歲（民國○○年○月○○日生）
                        住基隆市中山區○○○路51巷171號
                        身分證統一編號：Ｚ000000000號
上列被告因違反毒品危害防制條例案件，業經偵查終結，認應提
起公訴，茲敘述犯罪事實及證據並所犯法條如下：
        犯罪事實
一、丙○○前因施用毒品案件，經觀察、勒戒後，認有繼續施用
    毒品之傾向，再經臺灣基隆地方法院裁定送強制戒治，於民
    國93年11月18日免予繼續執行釋放出所，並由本署檢察官於
    93年11月16日，以93年度戒毒偵字第61號為不起訴處分確定
    。復因施用第一、二級毒品案件，由本署檢察官提起公訴，
    經臺灣基隆地方法院於95年2月3日，以94年度訴字第464號
    判決，分別判處有期徒刑10月、5月，應執行有期徒刑1年2
    月確定；又其因竊盜、詐欺案件，先後經法院判決，分別判
    處有期徒刑8月、4月確定，上揭4罪，復經臺灣臺中地方法
    院以96年度聲字第1579號裁定，合併定應執行有期徒刑2年
    確定，再經同院以96年度聲減字第2480號裁定，減刑為應執
    行有期徒刑1年確定，甫於96年12月4日縮刑期滿執行完畢。
    復又因施用第一級毒品案件，由本署檢察官提起公訴，經臺
    灣基隆地方法院於95年9月21日，以95年度訴字第512號判決
    ，判處有期徒刑11月，嗣其不服該判決，提起上訴，復經臺
    灣高法院於95年9月21日，以95年度上訴字第3503號審理時
    ，又撤回上訴而確定（尚未執行）。詎其仍不知悔改，復基
    於施用第一級毒品之犯意，於96年11月11日下午5時35分許
    為警採尿前回溯24小時內某時許，在不詳處所，施用第一級
    毒品海洛因1次。嗣其因形跡可疑，於同月11日下午4時20分
    許，為警在基隆市○○區○○路117巷口查獲，復經其同意
    為警採集尿液送驗，結果呈嗎啡陽性反應，始查悉上情。
二、案經基隆市警察局第二分局報告偵辦。
        證據並所犯法條
一、被告丙○○經合法傳喚並未到庭。經查，被告為警查獲後所
    採集之尿液檢體，經送臺灣尖端先進生技股份有限公司以酵
    素免疫分析法為初步篩檢，並以氣相層析質譜儀法為確認檢
    驗之結果，呈嗎啡陽性反應之事實，有該公司濫用藥物檢驗
    報告1紙附卷可稽，此外復有不起訴處分書、起訴書、判決
    書及本署刑案資料查註紀錄表在卷足憑，被告犯嫌堪予認定
    。
二、核被告所為，係犯毒品危害防制條例第10條第1項之施用第
    一級毒品罪嫌。
三、依毒品危害防制條例第23條第2項、刑事訴訟法第251條第1
    項提起公訴。
    此  致
臺灣基隆地方法院
中    華    民    國    97    年    1     月    17    日
                              檢察官  丁  ○  ○
本件正本證明與原本無異
中    華    民    國    97    年    1     月    21    日
                              書記官  姜  貴  泰
附錄所犯法條：
毒品危害防制條例第10條第1項
施用第一級毒品者，處 6 月以上 5 年以下有期徒刑。


司法院資訊處製作；財團法人民間司法改革基金會備份。
